【裁判字號】    89,自,37
【裁判日期】    900425
【裁判案由】    侵占
【裁判全文】
臺灣嘉義地方法院刑事判決                            八十九年度自字第三七號
    自  訴  人  甲○○
    被      告  丁○○
右列被告因侵占案件，經自訴人提起自訴，本院判決如左：
    主  文
丁○○無罪。
    理  由
一、本件自訴意旨如自訴狀所載（如附件）。
二、按犯罪事實應依證據認定之，無證據不得推定其犯罪事實；又不能證明被告犯罪
    者，應諭知無罪之判決，刑事訴訟法第一百五十四條、第三百零一條第一項分別
    定有明文。而所謂認定犯罪事實之證據，係指足以認定被告確有犯罪行為之積極
    證據而言，該項證據自須適合於被告犯罪事實之認定，始得採為斷罪資料，又苟
    未能發現相當證據或證據不足以證明，自不能以推測或擬制之方法，以為裁判基
    礎，故被告否認犯罪事實所持之辯解，縱屬不能成立，仍非有積極之證據足以證
    明其犯罪行為，不能遽為有罪之認定，此觀諸最高法院二十九年上字第三一○五
    號、四十年台上字第八六號及三十年上字第一八三一號判例自明。
三、自訴人認被告涉有侵占罪嫌，無非係以置於其與被告同居處即嘉義市○○路四一
    五號九樓四之聲寶冷氣機二台、電視二台、冰箱一台、克萊斯勒白色小客車一部
    ，均遭被告搬走，因認被告涉有侵占罪嫌。訊據被告丁○○則否認有前揭犯行，
    辯稱：嘉義市○○路四一五號九樓四係以其名義承租，並支付押租金，上開物品
    皆是其與自訴人於該處同居時刷卡購買的，嗣因自訴人入獄，其向房東解約退租
    ，始將上開物品變賣，僅有自小客車係以自訴人名義購買，但因無能力續繳分期
    付款款項，故已遭汽車公司收回拍賣等語，並提出本院查封登記函影本一份、信
    用卡消費明細表影本一紙、郵政劃撥車款之收據一紙、自用汽車保險單影本一紙
    、歌林股份有限公司附條件買賣收據影本二張附卷。
四、經查：上開物品皆是被告與自訴人於前揭租處同居時所購買乙情，業據自訴人指
    述綦詳，核與被告供述內容相符，堪信為真實；且證人丙○○即自訴人父親到庭
    證稱：被告與自訴人交往約一年，被告稱呼其老伯，對他們二人交往情形瞭解不
    多，亦未去過他們同居處所，自其女兒入獄後，被告就不再理會自訴人，他們二
    人的金錢好像是共用的。自訴人入獄後，被告曾搬一台電腦到家裡，問其要不要
    使用，但因家中無人會操作電腦，故又由被告取回等語。另證人乙○○即自訴人
    兄長亦證稱：他們二人金錢往來很複雜，實際情形並不情楚等語。此外，復查無
    其他積極切確之證據，足資證明被告有何侵占之犯行，既不能證明被告犯罪，揆
    諸前揭判例意旨，自應依法為被告無罪判決之諭知。
據上論斷，應依刑事訴訟法第三百四十三條、第三百零一條第一項，判決如主文。
中      華      民      國    九十      年      四      月    二十五    日
                                台灣嘉義地方法院刑事第二庭
                                        法  官  唐  淑  民
右正本證明與原本無異。
如不服本判決，應於判決送達後十日內向本院提出上訴狀( 應附繕本 )。
中      華      民      國    九十      年      四      月    二十七    日
                                        書記官  林  育  興


司法院資訊處製作；財團法人民間司法改革基金會備份。
